Inventaris van de archieven van het Nederlandse Consulaat, later het Consulaat-Generaal en het Gezantschap, later de Ambassade in Syrie te Damascus (1955-1974) en het Consulaat in Syrië te Aleppo (1904-1976)
Nationaal Archief, Den Haag
De toegang is primair ingedeeld in archiefvormende diensten, namelijk ambassade, consulaten of andere commissies en organisaties. Bij de aanwezigheid van geheime stukken is de toegang secundair onderverdeeld in algemeen archief en geheim archief. Tertiair is de toegang geordend op de 9 hoofdrubrieken van de archiefcode van het Ministerie van Buitenlandse Zaken, zoals deze in 1978 is vastgesteld.
Hoofdrubrieken
0 Algemeen
1 Organisatie
2 Protocol
3 Juridische aangelegenheden
4 Aangelegenheden van openbare orde, openbare zedelijkheid, openbare gezondheidszorg, openbare veiligheid, volkshuisvesting, leefmilieu
5 Waterstaat, verkeer en vervoer, verbindingen en elektronica
6 Economie, migratie, arbeid
7 Sociale aangelegenheden
8 Culturele en wetenschappelijke aangelegenheden, voorlichting
9 Staatkunde, landsverdediging, internationale organisaties
De benamingen van deze rubrieken, met bijbehorende nummers, zijn voor zover daar stukken van werden aangetroffen overgenomen in deze nieuwe toegang. Binnen deze indeling is, afhankelijk van de aanwezigheid van gerelateerde archiefbescheiden, een nader onderverdeling gemaakt al dan niet gebaseerd op de archiefcode.
Het codenummer is feitelijk een onderwerpsnummer. Dit betekent dat onder één onderwerp meerdere dossiers kunnen vallen die hetzelfde codenummer hebben. Voor het bepalen van de plaats van een archiefstuk binnen de inventaris is gekeken naar de code welke oorspronkelijk aan het archiefstuk is gegeven. Op basis van die code is het archiefstuk onder een rubriek geplaatst. Alleen in die gevallen waarin de gegeven code niet overeenkwam met de inhoud van het dossier, is deze code losgelaten en zijn de stukken geplaatst in de rubriek waar ze inhoudelijk thuis horen. De verschillende archiefstukken zijn zoveel mogelijk chronologisch geordend.
Aanwijzingen voor de gebruiker
Openbaarheidsbeperkingen
Deels openbaar, deels beperkt openbaar (A). Betreft inv.nr. 189.
Materiële beperkingen
Aanvraaginstructie
Openbare archiefstukken kunnen online worden aangevraagd en gereserveerd. U kunt dit ook via de terminals in de studiezaal van het Nationaal Archief doen. Om te kunnen reserveren dient u de volgende stappen te volgen:
U maakt een profiel aan op www.gahetna.nl, en logt vervolgens in
Via de archiefinventaris (alleen de beschrijvingen met rode nummers) selecteert u het gewenste archiefstuk door op de knop 'Reserveren' te klikken
In het volgende scherm geeft u aan op welke dag u het archiefstuk wilt inzien
Indien u zich bevindt in de studiezaal en een tafelnummer heeft ontvangen kunt u dit nummer vermelden. Als u geen tafelnummer heeft kunt u tafelnummer 777 laten staan
Vervolgens bevestigt u uw reservering door deze te versturen.
Verwant materiaal
Beschikbaarheid van kopieën
Bijlagen
1. Concordans van de archiefcode Buitenlandse Zaken naar inventarisnummer van het archief van het Nederlands Consulaat, later het Consulaat-Generaal en het Gezantschap, later de Ambassade in Syrië te Damascus over de periode 1951-1964
Deze concordansen (omnummeringstabellen) verwijzen naar de archiefcode van het Ministerie van Buitenlandse Zaken en de inventarisnummers van de archieven van het Nederlands Consulaat, later het Consulaat-Generaal en het Gezantschap, later de Ambassade in Syrië te Damascus.
Het eerste gedeelte van de concordans verwijst naar de dossierinventaris van het archief van het Nederlands Consulaat, later het Consulaat-Generaal en het Gezantschap, later de Ambassade in Syrië te Damascus over de periode 1951 - 1964
101 18
101 19
101 15
24 27
24 28
27 30
27 39
270.4 36
271.3 32
281, 281.11 25
281.0 295
335.612 42
336 43
510 64
521.2 57
540 53
552.721 62
553.10 58
554.1 47
554.6 49
554.638 51
554.72 48
562.20 63
600 67
600 118
601.1 77
610.20 81
610.22 87
610.22 93
610.22 98
610.22 104
610.22 108
610.22 109
610.22 112
610.22 115
610.22 116
610.3 76
610.352 72
611.1 125
611.4 127
611.42 128
611.7 126
613.02 175
613.210.17 142
613.210.17 143
613.210.17 144
613.210.17 145
613.210.17 146
613.210.17 147
613.210.17 148
613.210.17 149
613.210.2 139
613.211.0 136
613.211.2 150
613.211.21 135
613.211.41 134
614.01 157
614.1 156
614.1 173
614.51 78
614.51 79
614.51 158
614.51 159
614.51 160
614.51 165
614.51 169
614.51 170
614.51 171
614.51 172
614.51 174
664.3 178
712 179
810.2 184
817 - 817.4 182
822.12 20
822.12 202
822.12 204
823.1 185
823.3 186
911.20, 911.32 192
911.3 247
911.3 296
911.3 297
911.3 195
911.3 196
911.3 197
911.3 203
911.3 222
911.3 253
912.20 214
912.20 215
912.20 229
912.20 232
912.20 236
912.20 244
912.20 248
912.20 254
912.20 259
912.21 294
912.3 310
913.211 191
913.211 212
913.211 213
913.211 234
913.211 242
913.211 252
913.211 257
913.211 275
913.211 284
913.211 391
913.211, 912.20 261
913.211.1 318
913.211.1 320
913.211.1 324
913.211.1 395
913.231 293
913.31 313
913.513 220
913.52 206
921 326
921.0 337
921.221 334
921.222 332
921.223 331
923 336
993 385
994 357
995 369
996 353
996 367
996 372
996 382
996 392
996.4 342
996.4 344
998 361
998 387
999 394
999.21 364
999.212 378
999.22 362
999.32 358
2. Concordans van archiefcode Buitenlandse Zaken naar inventarisnummer van het archief van de Nederlandse Ambassade in Syrië te Damascus 1965 - 1974
Deze concordansen (omnummeringstabellen) verwijzen naar de archiefcode van het Ministerie van Buitenlandse Zaken en de inventarisnummers van de archieven van het Nederlands Consulaat, later het Consulaat-Generaal en het Gezantschap, later de Ambassade in Syrië te Damascus.
Het tweede gedeelte van de concordans verwijst naar de dossierinventaris van het archief van de Nederlandse Ambassade in Syrië te Damascus over de periode 1965 - 1974
101 17
111 21
111 22
130.1 16
132.4 306
152.0 23
20 41
211 40
24 29
27 31
27 33
27 34
270.4 35
271 38
271.1 37
281 26
413.112.1 45
431.3 44
511.0 65
54 54
552 66
553.10 59
553.161 61
553.162 60
554.1 46
554.6 50
554.634 56
554.636 55
554.638 52
600 80
600 119
600 120
600 121
600 123
610.20 122
610.21 99
610.21 100
610.22 82
610.22 83
610.22 84
610.22 85
610.22 86
610.22 88
610.22 89
610.22 90
610.22 91
610.22 92
610.22 94
610.22 95
610.22 96
610.22 97
610.22 101
610.22 102
610.22 103
610.22 105
610.22 107
610.22 110
610.22 111
610.22 113
610.22 114
610.22 117
610.3 68
610.3 69
610.3 71
610.351 70
611.1 124
611.42 129
611.7 130
612.1 131
612.1 132
612.2 133
613.210.1 140
613.210.11 141
613.210.14 153
613.210.14 155
613.211.0 137
613.211.0 152
613.211.2 151
613.211.2 154
613.212.0 138
614.01 177
614.1 176
614.3 73
614.3 74
614.3 75
614.51 161
614.51 162
614.51 163
614.51 164
614.51 166
614.51 167
614.51 168
726.0 181
741 180
810.1 183
812.0 187
812.0 188
822.11 190
823.19 189
911.20 193
911.20 194
911.20 211
911.3 198
911.3 199
911.3 200
911.3 201
911.3 298
911.3 299
911.3 300
911.3 301
911.3 302
911.3 303
911.30 205
911.31 207
911.31 208
911.34 209
912.10 266
912.10 267
912.10 288
912.10 304
912.10 308
912.20 216
912.20 217
912.20 218
912.20 219
912.20 223
912.20 224
912.20 225
912.20 226
912.20 227
912.20 228
912.20 230
912.20 231
912.20 233
912.20 235
912.20 237
912.20 239
912.20 240
912.20 241
912.20 243
912.20 245
912.20 246
912.20 249
912.20 251
912.20 255
912.20 256
912.20 258
912.20 260
912.20 262
912.20 263
912.20 264
912.20 265
912.20 268
912.20 269
912.20 270
912.20 271
912.20 272
912.20 273
912.20 274
912.20 276
912.20 277
912.20 278
912.20 279
912.20 280
912.20 281
912.20 282
912.20 283
912.20 285
912.20 286
912.20 287
912.20 289
912.20 290
912.20 291
912.20 292
912.20 309
912.20C 250
912.22 305
912.230 317
912.3 311
912.3 312
913.21 315
913.21 316
913.211.0 24
913.211.0 314
913.211.0 321
913.211.0 325
913.211.0 327
913.211.0 328
913.211.0 329
913.211.1 307
913.211.1 319
913.211.1 322
913.211.1 323
913.211.1 396
913.211.1 408
913.5 397
913.513 221
913.52 210
913.52 330
921.0 333
921.0 335
921.0 338
921.0 339
921.0 341
921.353 340
990 352
993 383
994 356
995 370
995 409
995 410
996 343
996 346
996 348
996 350
996 351
996 366
996 368
996 374
996 384
996 389
996 390
996 393
996.4 345
996.6 349
996.8 347
997 376
998 386
998 388
998 398
998 401
999 373
999 402
999.0 354
999.0 355
999.21 365
999.212 377
999.212 379
999.212 380
999.212 381
999.212 399
999.212 400
999.212 403
999.212 404
999.212 405
999.212 406
999.212 407
999.22 363
999.23 359
999.23 360
999.232.24 375
999.4 371
912.20 238
610.22 106
3. Concordans van archiefcode Buitenlandse Zaken naar inventarisnummer van het geheim archief van de Nederlandse Ambassade in Syrië te Damascus 1965 - 1974
Deze concordansen (omnummeringstabellen) verwijzen naar de archiefcode van het Ministerie van Buitenlandse Zaken en de inventarisnummers van de archieven van het Nederlands Consulaat, later het Consulaat-Generaal en het Gezantschap, later de Ambassade in Syrië te Damascus.
Het derde gedeelte van de concordans verwijst naar de dossierinventaris van het geheim archief van de Nederlandse Ambassade in Syrië te Damascus over de periode 1965-1974
281.11 419
313.12 418
514 425
613.211.45 417
911.34 423
912.10 422
912.20 424
913.20 426
921.0 415
921.0 420
921.0 421
921.151 414
Beschrijving van de series en archiefbestanddelen
- Consulaat / ambassade Syrië te Damascus, I.
  - Algemeen archief, A.
    - Algemeen, 0
      - Agenda' s van ingekomen en uitgegane stukken., 1955 - 1974; 1-12; 12 delen
        - 1955 - 1957 aug., 1
        - 1957 sep. - 1961, 2
        - 1962, 3
        - 1963, 4
        - 1964, 5
        - 1965, 6
        - 1966, 7
        - 1967 - 1968 okt. 10 (t/m agendanr. 1918), 8
        - 1968 okt. 10 - 1970, 9
        - 1971, 10
        - 1972 - 1973 mei 02, 11
        - 1973 mei 03 - 1974 juli 04, 12
      - Dossierinventaris van het archief van de Nederlandse Ambassade in Syrië over de periode 1955 - 1965., [1955] - 1983; 13-14; 2 stukken
        - Periode 1955 - 1964, [1955 - 1964], 13
        - Periode 1965 - 1974, 1983, 14
    - Organisatie, 1
      - Stukken betreffende de organisatie van de Nederlandse diplomatieke posten in Syrië., 1940 - 1973; 15-19; 1 pak en 4 omslagen
        - Consulaat/Ambassade te Damascus. 1940 - 1973, 15-17
          - Organisatie en werkwijze, 1940 - 1964, 15; pak
          - Personeelsbezetting, 1965 - 1972, 16
          - Positie Nederlandse chef de poste, 1965 - 1973, 17
        - Consulaat te Latakia, 1951 - 1961, 18
        - Consulaat te Aleppo, 1957 - 1964, 19
      - Stukken betreffende het opstellen van rapporten met algemene en praktische gegevens over Syrië voor nieuwe medewerkers op een Nederlandse diplomatieke post (postrapporten)., 1956 - 1963; 20; 1 omslag
      - Stukken betreffende huisvestingsaangelegenheden., 1965 - 1974; 21-22; 2 omslagen
        - Algemeen, 1970 - 1974, 21
        - Ambtswoning en de kanselarij te Damascus, 1965 - 1972, 22
      - Stukken betreffende de verzending van particuliere correspondentie en goederen per koerier in Syrië., 1969 - 1974; 23; 1 omslag
      - Stukken betreffende het deelnemen van de Nederlandse ambassadeur aan ambassadeursconferenties., 1970 - 1974; 24; 1 omslag
    - Protocol, 2
      - Stukken betreffende de wijzigingen in het corps diplomatique in Syrië., 1955 - 1970; 25-26; 2 omslagen
        - 1955 - 1963, 25
        - 1965 - 1970, 26
      - Stukken betreffende het aanbieden van geloofsbrieven door de Nederlandse ambassadeurs aan de president van Syrië., 1955 - 1973; 27-29; 3 omslagen
        - R.H. van Gulik, 1955 - 1956, 27
        - D. van den Brandeler, 1962, 28
        - J.B.E.Ph. van Hoeve, 1973, 29
      - Stukken betreffende aangelegenheden met betrekking tot het Nederlands Koninklijk Huis., 1956 - 1974; 30-39; 10 omslagen
        - Algemeen, 1956 - 1962, 30
        - Felicitatieregister van de Nederlandse gemeenschap in Syrië ter gelegenheid van de verloving van prinses Beatrix, 1965, 31
        - Overlijden van prinses Wilhelmina, 1962 - 1963, 32
        - Verloving, het huwelijk en de geboorte van de kinderen van prinses Beatrix en prins Claus, 1965 - 1969, 33
        - Verloving, het huwelijk en de geboorte van het oudste kind van prinses Margriet en Pieter van Vollenhove, 1965 - 1969, 34
        - Viering van de 60e verjaardag van prins Bernhard en de viering van het regeringsjubileum van koningin Juliana, 1971 - 1973, 35
        - Viering van Koninginnedag. 1956 - 1974, 36-38
          - 1956 - 1962, 36
          - 1973, 37
          - 1974, 38
        - Voorlichtingsmateriaal van het Ministerie van Buitenlandse Zaken, 1962 - 1964, 39
      - Stukken betreffende de viering van feestdagen in Syrië., 1964 - 1968; 40; 1 omslag
      - Stukken betreffende het ontvangst door president Assad van Syrië van het diplomatieke corps in Syrië., 1966 - 1974; 41; 1 omslag
    - Juridische aangelegenheden, 3
      - Stukken betreffende het gebruik van de Arabische taal bij de etikettering van importgoederen in Syrië., 1958 - 1961; 42; 1 omslag
      - Stukken betreffende de regeling van Syrië inzake de uitvoering van rogatoire commissies in civiele procedures door Nederlandse diplomatieke ambtenaren., 1964; 43; 1 omslag
    - Aangelegenheden van openbare orde, openbare gezondheidszorg, 4
      - Stukken betreffende sanitaire maatregelen in Syrië in verband met een cholera-epidemie in Irak en opgaven van andere besmettelijke ziekten aan de Nederlandse minister van Buitenlandse Zaken., 1966 - 1973; 44; 1 omslag
      - Stukken betreffende het geven van voorschriften voor de afgifte van visa door de consulaten te Aleppo en Latakia., 1970 - 1974; 45; 1 omslag
    - Waterstaat, verkeer en vervoer, verbindingen, 5
      - Stukken betreffende luchtvaartaangelegenheden., 1949 - 1974; 46-56; 1 pak en 10 omslagen
        - Luchtvaartovereenkomsten van Syrië met andere landen. 1949 - 1972, 46-47
          - Algemeen, 1966 - 1972, 46
          - Nederland, 1949 - 1964, 47; pak
        - Luchtverbindingen van andere landen met Syrië. 1955 - 1974, 48-50
          - Algemeen, 1956 - 1962, 48
          - Nederland; Koninklijke Luchtvaartmaatschappij (KLM). 1955 - 1974, 49-50
            - 1955 - 1962, 49
            - 1965 - 1974, 50
        - Overvliegen boven het grondgebied en de landing op internationale luchthavens in Syrië. 1956 - 1974, 51-52
          - 1956 - 1964, 51
          - 1965 - 1974, 52
        - Aanleg van een nieuwe luchthaven te Damascus. 1961 - 1969, 53-54
          - Aanbesteding, 1961, 53
          - Opening, 1969, 54
        - Vliegtuigongeval op 10 april 1965 in Syrië, waarbij twee Nederlanders om het leven zijn gekomen, 1965, 55
        - Luchtpiraterij en vliegtuigkapingen, 1970 - 1971, 56
      - Stukken betreffende scheepvaartaangelegenheden., 1952 - 1973; 57-61; 1 pak en 4 omslagen
        - Ontwikkeling van de havens in Syrië, 1952 - 1960, 57; pak
        - Ontwikkelingen van de koopvaardijvloot van Syrië. 1956 - 1973, 58-59
          - Algemeen, 1956 - 1962, 58
          - Vissersschepen en vrachtschepen voor de opbouw, 1967 - 1973, 59
        - Incident met Chinese bemanningsleden aan boord van de Nederlandse tanker Forest Hill te Banyas, 1966 - 1972, 60
        - Staatsinmenging in de werkzaamheden van particuliere scheepvaartagenten in de havens Tartous en Banyas, 1971, 61
      - Stukken betreffende de ontwikkelingen in het transitovervoer door en voor Syrië., 1955 - 1958; 62; 1 omslag
      - Stukken betreffende het verlenen van een zendvergunning door Syrië aan het zendschip Veronica., 1964; 63; 1 omslag
      - Stukken betreffende de ontwikkeling van het wegennet in Syrië., 1964 - 1971; 64-65; 1 stuk en 1 omslag
        - Aanleg en verbetering, 1964, 64; stuk
        - Uitbreiding, 1970 - 1971, 65
      - Stukken betreffende het vervoer van goederen over de weg in Syrië., 1965 - 1974; 66; 1 omslag
    - Economie, arbeid, 6
      - Economie, 6.1
        - Algemeen, 6.1.1
          - Stukken betreffende de economische ontwikkeling van Syrië en de rol van Egypte daarin., 1955 - 1961; 67; 1 omslag
          - Stukken betreffende de internationale economische en technische hulpverlening aan Syrië., 1955 - 1976; 68-76; 4 pakken en 5 omslagen
            - Nederland. 1955 - 1976, 68-75
              - Algemeen. 1965 - 1974, 68-69
                - 1965 - 1971, 68; pak
                - 1972 - 1974, 69; pak
              - Bezoek van de directeur van het Instituut voor Landbouwbedrijfsgebouwen aan Syrië, 1965 - 1966, 70
              - Hulpverlening op technisch agrarisch gebied, 1966, 71
              - Uitzending van experts op diverse gebieden, 1955 - 1964, 72
              - Veeteeltproject Profarm. 1972 - 1976, 73-74
                - 1972 - 1973, 73; pak
                - 1974 - 1976, 74; pak
              - Visserijproject, 1965 - 1967, 75
            - Diverse landen, 1963 - 1964, 76
          - Stukken betreffende de economische bezoeken aan Nederland van vooraanstaande personen uit Syrië., 1956 - 1958; 77; 1 omslag
          - Stukken betreffende meerjarenplannen voor de economische ontwikkeling van Syrië., 1958 - 1973; 78-80; 3 omslagen
            - Tweede vijfjarenplan. 1958 - 1964, 78-79
              - 1958 - 1960, 78
              - 1961 - 1964, 79
            - Drie- en vijfjarenplannen, 1971 - 1973, 80
          - Stukken betreffende de economische betrekkingen van Syrië met andere landen., 1959 - 1974; 81-117; 35 omslagen en 2 stukken
            - Algemeen. 1961 - 1974, 81-82
              - 1961 - 1964, 81
              - 1965 - 1974, 82
            - Algerije, 1967, 83
            - België, 1971, 84; stuk
            - Brazilië, 1965 - 1966, 85
            - Bulgarije, 1966 - 1970, 86
            - China. 1962 - 1972, 87-88
              - 1962 - 1964, 87
              - 1968 - 1972, 88
            - Cuba, 1966 - 1969, 89
            - Frankrijk, 1967 - 1973, 90
            - Hongarije, 1969, 91
            - India, 1969, 92
            - Irak. 1961 - 1969, 93-94
              - 1961 - 1963, 93
              - 1967 - 1969, 94
            - Joegoslavië, 1967, 95
            - Jordanië, 1965 - 1970, 96
            - Koeweit, 1969, 97
            - Libanon, 1961 - 1963, 98
            - Nederland. 1966 - 1974, 99-100
              - 1966 - 1969, 99
              - 1972 - 1974, 100
            - Noord-Jemen, 1965, 101; stuk
            - Noord-Korea, 1970, 102
            - Noord-Vietnam, 1970, 103
            - Oost-Duitsland. 1961 - 1971, 104-105
              - 1961, 104
              - 1965 - 1971, 105
            - Pakistan, 1969, 106
            - Roemenië, 1965 - 1974, 107
            - Saoedi-Arabië, 1961 - 1964, 108
            - Sovjetblok, 1959 - 1964, 109
            - Sovjet-Unie, 1966 - 1974, 110
            - Tsjecho-Slowakije, 1965 - 1968, 111
            - Tunesië, 1964, 112
            - Verenigd Koninkrijk, 1965 - 1966, 113
            - Verenigde Arabische Republiek, 1966 - 1969, 114
            - Verenigde Staten, 1961 - 1963, 115
            - West-Duitsland. 1961 - 1974, 116-117
              - 1961 - 1964, 116
              - 1974, 117
          - Stukken betreffende de algemene economische berichtgeving over Syrië., 1961 - 1974; 118-121; 4 omslagen
            - Algemeen. 1961 - 1974, 118-120
              - 1961 - 1964, 118
              - 1965 - 1972, 119
              - 1973 - 1974, 120
            - Korte economische berichten (KEB), 1966 - 1974, 121
          - Stukken betreffende de handel van Syrië met de lidstaten van de Arabische Gemeenschappelijke Markt., 1965 - 1971; 122; 1 omslag
          - Stukken betreffende Nederlandse economische belangen in Arabische landen en Israël., 1973; 123; 1 omslag
        - Geld-, bank- en kredietwezen, 6.1.2
          - Stukken betreffende de organisatie van het bankwezen in Syrië., 1955 - 1974; 124-125; 2 omslagen
            - Algemeen, 1965 - 1974, 124
            - Arabisering en later nationalisering, 1955 - 1963, 125
          - Stukken betreffende het investeringsklimaat in Syrië voor andere landen., 1956 - 1963; 126; 1 omslag
          - Stukken betreffende het geld- en muntwezen in Syrië., 1960 - 1964; 127; 1 omslag
          - Stukken betreffende de deviezenhandel in Syrië., 1963 - 1964; 128; 1 omslag
          - Stukken betreffende het bemiddelen bij transferproblemen in Syrië., 1965 - 1970; 129; 1 omslag
          - Stukken betreffende het kredietwezen in Syrië en de ontwikkeling van projecten door de Wereldbank., 1972 - 1974; 130; 1 omslag
        - Openbare geldmiddelen, 6.1.3
          - Stukken betreffende de staatsbegrotingen van Syrië over de jaren 1957 - 1975., 1957 - 1974; 131-132; 2 omslagen
            - Jaren 1957 - 1964, 1957 - 1964, 131
            - Jaren 1965 - 1975, 1965 - 1974, 132
          - Stukken betreffende de heffing van belastingen in Syrië en vrijstelling van belasting op brandstof voor Syrische vliegtuigen in het buitenland., 1965 - 1970; 133; 1 omslag
        - Goederen, 6.1.4
          - Stukken betreffende het sluiten van handels- en handelsovereenkomsten door Syrië met andere landen., 1955 - 1959; 134; 1 omslag
          - Stukken betreffende de wijzigingen door Syrië in de regeling inzake de heffing van invoerrechten op buitenlandse producten., 1955 - 1964; 135; 1 omslag
          - Stukken betreffende de regelingen van Syrië op het gebied van in- en uitvoer van goederen., 1955 - 1969; 136-137; 1 pak en 1 omslag
            - 1955 - 1964, 136; pak
            - 1965 - 1969, 137
          - Stukken betreffende de bevordering van de handel van Nederland met Syrië en vice versa., 1955 - 1973; 138-149; 12 omslagen
            - Algemeen, 1965 - 1972, 138
            - Handelsstatistieken, 1955 - 1964, 139
            - Handelsvoorlichting, 1965 - 1967, 140
            - Marktonderzoeken, 1965 - 1973, 141
            - Producten. 1960 - 1964, 142-149
              - Algemeen, 1961 - 1964, 142
              - Chemicaliën, mineralen, kunstmeststoffen, 1961 - 1964, 143
              - Landbouwproducten, 1961 - 1962, 144
              - Levensmiddelen, 1961 - 1964, 145
              - Metaalwaren, 1960 - 1961, 146
              - Oliën en vetten, 1961 - 1962, 147
              - Verven, lakken en vernissen, 1961 - 1963, 148
              - Zaden en bollen, 1961 - 1964, 149
          - Stukken betreffende de boycot tegen Israël., 1955 - 1973; 150-151; 1 pak en 1 omslag
            - Syrische Boycot Commissie inzake de boycot tegen Israël, 1955 - 1964, 150; pak
            - Oprichting door Israël van het Israël Boycot Office als antwoord op de boycot van Israël door het Bureau van de Arabische boycot tegen Israël en de gevolgen voor het bedrijfsleven van Nederland, 1965 - 1973, 151
          - Stukken betreffende de staatsorganisatie State Import Export Company (SIMEX)., 1965 - 1973; 152-153; 2 omslagen
            - Werkzaamheden, 1965 - 1973, 152
            - Overdracht van taken aan het Etablissement du Commerce Extérieur (ECE), 1967 - 1969, 153
          - Stukken betreffende restricties ten aanzien van de invoer- en transfermogelijkheden voor Nederland in Syrië., 1965 - 1974; 154; 1 omslag
          - Stukken betreffende de oprichting van semiofficiële handelsorganen in Syrië., 1966 - 1971; 155; 1 omslag
        - Productie en consumptie, 6.1.5
          - Stukken betreffende de ontwikkelingen in de primaire sector en de industrie in Syrië., 1955 - 1973; 156-174; 3 pakken en 16 omslagen
            - Landbouw. 1955 - 1964, 156-157
              - Algemeen, 1955 - 1964, 156
              - Katoenverbouw, 1955 - 1964, 157
            - Olieaangelegenheden. 1955 - 1973, 158-168
              - Algemeen, 1958 - 1962, 158
              - Bouw van een olieraffinaderij, 1955 - 1957, 159; pak
              - Iraq Petroleum Company (IPC). 1955 - 1973, 160-162
                - Algemeen, 1955 - 1957, 160
                - Doorvoer van olie, 1967 - 1973, 161
                - Onteigening te Libanon, 1973, 162
              - Exploitatie. 1961 - 1973, 163-165